臺灣彰化地方法院民事裁定  100年度事聲字第87號
異  議  人  龔金玉
            陳信龍
相  對  人  陳婉珍
            陳麗珍
            陳婉琳
上列當事人間確定訴訟費用額事件，異議人對於本院民國100年9
月29日司法事務官所為之民事裁定（100年度司聲字第325號）聲
明異議，本院裁定如下：
    主    文
異議駁回。
    理    由
一、按當事人對於司法事務官處理事件所為之終局處分，得於處
    分送達後10日之不變期間內，以書狀向司法事務官提出異議
    。但支付命令之異議仍適用第518條及第519條之規定。司法
    事務官認前項異議有理由時，應另為適當之處分；認異議為
    無理由者，應送請法院裁定之。法院認第1項之異議為有理
    由時，應為適當之裁定；認異議為無理由者，應以裁定駁回
    之。前項裁定，應敘明理由，並送達於當事人。民事訴訟法
    第240條之4定有明文。
二、本件異議意旨略以：本案之初，異議人因念及親情，不願與
    相對人爭論，希望為了上一代，雙方能夠和平相處，相對人
    忝為繼承人卻全無侍奉祖父母，均由異議人龔金玉一直侍奉
    兩老至終老，因異議人龔金玉已死亡之夫生性敦厚，竟不知
    其他繼承人已將應由全體繼承土地登記為己有，致異議人生
    活頓失所依，異議人由於不懂法律，才會讓相對人將繼承土
    地全部登記為相對人所有，異議人應有權利無法伸張，卻又
    因該判決致使異議人必須寄人籬下，異議人權利就應如何才
    能獲得救濟，法律為何如此保障狡詐之人？再者，本案尚有
    標的物界標之爭議，該標的物毗鄰房屋之門牌號碼為彰化縣
    芳苑鄉○○村○○路○○段463號，該屋約有2分之1在本案
    屋界內，且被他人所占用，非由異議人所占用，此可調閱10
    0年度司執庚字13426號事件即知，因此，100年度事聲325號
    裁定之訴訟費用卻均由無辜之異議人負擔實有欠公允，為此
    提出異議，請重新計算訴訟費用額，以減輕異議人之壓力與
    負擔，爰聲明異議，請求廢棄原裁定云云。
三、按法院未於訴訟費用之裁判確定其費用額者，第一審受訴法
    院於該裁判有執行力後，應依聲請以裁定確定之；確定之訴
    訟費用額，應於裁定送達之翌日起，加給按法定利率計算之
    利息，民事訴訟法第91條第1項、第3項分別定有明文。查兩
    造間請求拆屋還地事件之本案訴訟，經本院92年度訴字第94
    8號民事判決，被告（即異議人）部分敗訴，訴訟費用由被
    告（即異議人）負擔百分之九十三，餘由原告負擔（即相對
    人），嗣相對人提起上訴經台灣高等法院台中分院93年度上
    易字第355號判決上訴駁回，第二審訴訟費用由上訴人（即
    相對人）負擔，並確定在案，此有上開民事判決附卷可稽，
    異議人於本件主張本案訴訟標的之房屋有2分之1非異議人所
    占用，故訴訟費用不應由其負擔云云，惟本案訴訟業經判決
    確定，有既判力之效力存在，異議人於本件再為實體事項之
    爭執，即顯無理由。故原裁定以相對人於第一審法院預納裁
    判費用47,595元，異議人應負擔此部分訴訟費用百分之93，
    核計為44,263元，尚屬無誤。本件確定執行費用事件司法事
    務官所為之裁定洵屬正當，異議人之異議無理由，應予駁回
    。
四、依民事訴訟法第240條之4第3項，裁定如主文。
中    華    民    國    100    年   10    月    31    日
                  民事第一庭    法  官  黃倩玲
以上正本證明與原本無異。
如對本裁定抗告須於裁定送達後10日內向本院提出抗告狀，並應
繳納抗告費新台幣1000元。
中    華    民    國    100    年   10    月    31    日
                                書記官  黃幼華